【裁判字號】    94,交聲,2205
【裁判日期】    950124
【裁判案由】    交管條例聲異
【裁判全文】
臺灣板橋地方法院交通事件裁定        94年度交聲字第2205號
異  議  人
即受處分人  甲○○
上列異議人即受處分人因違反道路交通管理處罰條例案件，對於
臺北市交通事件裁決所於民國九十四年十二月十六日所為北市裁
二字第裁二二－Ｃ00000000號違反道路交通管理事件裁
決，聲明異議，本院裁定如下：
    主  文
異議駁回。
    理  由
一、按汽車駕駛人於駕駛執照吊扣期間駕車者，處新臺幣（下同
    ）六千元以上一萬二千元以下罰鍰，並吊銷其駕駛執照，一
    年內不得考領駕駛執照，現行道路交通管理處罰條例第二十
    一條第一項第七款、第四項後段及第六十七條第三項分別定
    有明文（查上開二條文甫業奉總統民國九十四年十二月二十
    八日華總一義字第○九四○○二一二五八一號令修正公布，
    惟新法施行日期尚待由行政院以命令另行定之，有交通部九
    十五年一月九日交路字第○九五○○一六一九三號函文附卷
    可參，本件仍依據現行道路交通管理處罰條例為之，先此敘
    明）。
二、本件異議人即受處分人甲○○前因酒後駕車違反道路交通管
    理處罰條例案件（舉發通知單號碼：Ｚ00000000）
    ，經原處分機關吊扣駕駛執照三個月，期間自九十四年八月
    十一日起算，至九十四年十一月十日止，此有受處分人之違
    規查詢報表及臺北縣政府警察局土城分局九十四年十一月十
    五日北縣警土交裁字第○九四○○三七五二二號函文各一紙
    在卷可稽。詎受處分人於駕駛執照遭吊扣期間內之九十四年
    十月二十日上午七時許，仍駕駛車號二Ｎ－○五二五號自用
    一般小客車行經臺北縣土城市○○路與中山路路口，為警當
    場攔查知悉其有於駕駛執照吊扣期間駕車之違規情形而予以
    舉發，受處分人於九十四年十月二十六日（郵戳日）提出申
    訴，原處分機關函請舉發單位調查結果，仍認受處分人有前
    揭違規行為，原處分機關乃於九十四年十二月十六日，依道
    路交通管理處罰條例第二十一條第一項第七款、第四項後段
    、第六十七條第三項及違反道路交通管理事件統一裁罰基準
    表之規定，裁罰異議人罰鍰九千元，並吊銷駕駛執照及吊銷
    後一年內禁考。
三、異議人即受處分人甲○○固於所提陳述書及聲明異議狀中對
    於上開時、地經警攔查舉發違規乙節坦承不諱，惟矢口否認
    有何違反道路交通管理處罰條例之行為，辯稱：當時該車之
    駕駛人係伊妻子云云。經查，異議人上揭於駕駛執照吊扣期
    間仍違規駕駛車輛之行為，業經臺北縣政府警察局土城分局
    函覆稱：「查本分局警員廖明峰於九十四年十月二十日擔服
    六時至八時巡邏勤務，約於七時許巡邏經過本市○○路、大
    安路口，發現乙部自小客車二Ｎ－○五二五之駕駛人，無視
    中山路往亞洲路直行之車輛，由大安路違規紅燈右轉亞洲路
    ，值勤員警見狀遂駕車超前予以攔下，並請駕駛人甲○○君
    出示駕照、行照，黃員當時僅出示重機駕照、行照，經查詢
    公路電子閘門系統得知甲○○君持有之自小客車駕照，已因
    酒後駕車吊扣中，廖員遂依道路交通管理處罰條例第二十一
    條第一項七款規定舉發『駕照吊扣期間行駛』在案，並無申
    訴所稱由渠妻子開車之情事」等語明確在卷，有上開函文一
    紙附卷可佐，觀諸上開函文中揭示異議人首因所有車輛紅燈
    右轉之交通違規行為始經警當場攔查乙事，核與異議人所述
    相符，則依常理，為受有正規合法交通執行勤務訓練之員警
    當場攔停舉發之交通違規案件，其處理流程本當就駕駛該車
    之行為人詳查其證件等足資辨別身分特徵之相關資料，以利
    舉發通知單之開掣及相關後續程序之進行，至棄該車駕駛人
    於不顧轉而對駕駛人以外之他乘客掣單舉發，實難想像，復
    依異議人於所提書狀中就該舉發員警資格懷疑乙事言，可知
    ，異議人與該名舉發員警互不相識，應無怨隙，則該名員警
    應無誣陷異議人之可能及必要，兼衡該舉發程序經過流暢通
    順，與事理契合並未有背邏輯之處，異議人僅空言辯駁而未
    就本件舉發違誤之處提出相關證據以資本院為其有利之認定
    ，是異議人確有上述駕駛執照吊扣期間駕車之違規行為無訛
    ，應予依法論處。
四、綜上所述，異議人於上揭時、地於駕駛執照吊扣期間駕車之
    違規事實，洵堪認定。是原處分機關據以援引首揭規定，裁
    處異議人即受處分人罰鍰九千元，並吊銷駕駛執照，一年內
    不得考領駕駛執照，於法並無違誤，本件聲明異議為無理由
    ，應予駁回。
據上論斷，依道路交通案件處理辦法第十九條，裁定如主文。
中    華    民    國    95    年    1     月    24    日
                        臺灣板橋地方法院交通法庭
                                法  官  王綽光
以上正本證明與原本無異
如不服本裁定應於送達後5 日內向本院提出抗告狀
                                書記官  林文達
中    華    民    國    95    年    1     月    27    日


司法院資訊處製作；財團法人民間司法改革基金會備份。
